【裁判字號】    98,交訴,33
【裁判日期】    980430
【裁判案由】    公共危險等
【裁判全文】
臺灣嘉義地方法院刑事判決              98年度交訴字第33號
公  訴  人  臺灣嘉義地方法院檢察署檢察官
被      告  羅伯沅
上列被告因公共危險等案件，經檢察官提起公訴（98年度偵字第
1397號），被告於準備程序時就犯罪事實為有罪之陳述，本院合
議庭裁定由受命法官改依簡式審判程序審理，判決如下：
    主  文
羅伯沅犯妨害公務執行罪，處有期徒刑肆月。又犯肇事致人傷害
逃逸罪，處有期徒刑捌月。應執行有期徒刑拾月。緩刑貳年，並
應於本判決確定之日起壹年陸月內向指定之公益團體、地方自治
團體或社區提供壹佰小時之義務勞務。緩刑期間付保護管束。
    犯罪事實
一、乙○○於民國 98年2月4日16時許，騎乘車牌號碼XP7-997號
    重型機車並搭載蕭人豪，行經嘉義縣民雄鄉○○村○○路 ○
    段 201號前，適嘉義縣警察局民雄分局民興派出所巡佐甲○
    ○正於上開地點依法指揮執行交通稽查勤務，乙○○因無照
    駕駛而為避免攔檢，明知甲○○係依法執行公務之員警，竟
    基於妨害公務之故意，騎乘上揭重型機車加速衝撞甲○○，
    致甲○○倒地而受有頭部開放性傷口、臉部擦傷及挫傷、雙
    側手部擦傷、雙側膝擦傷及左側脛骨骨折等傷害（傷害部分
    ，業據撤回告訴），以此強暴方式妨害公務之執行。詎乙○
    ○竟另行起意，明知已騎乘重型機車衝撞甲○○而肇事致人
    受傷，竟未採取救護或其他必要之措施，反而轉往嘉義縣民
    雄鄉頭橋工業區逃離。嗣於同日16時30分許，在嘉義縣民雄
    鄉興南村頭橋8 鄰64號，經警據報循線查獲。
二、案經甲○○訴由嘉義縣警察局民雄分局報告臺灣嘉義地方法
    院檢察署檢察官偵查起訴。
    理  由
壹、程序事項
    本件係經被告羅伯沅於準備程序中就被訴事實為有罪之陳述
    ，經本院合議庭裁定由受命法官獨任以簡式審判程序加以審
    理，則依據刑事訴訟法第273 條之2 、同法第159 條第2 項
    之規定，不適用傳聞法則有關限制證據能力之相關規定，合
    先敘明。
貳、實體事項
一、上開犯罪事實，迭據被告羅伯沅於警詢、偵訊及本院審理時
    坦承不諱，核與證人即案發時現場目擊者蕭人豪、周奇蔚於
    警詢中證述之情節及證人即告訴人甲○○先後於警詢及本院
    審理時陳證之情節相符，並有事發當時亦在場執行勤務之警
    員陳文吉所製作之職務報告、嘉義基督教醫院診斷證明書、
    道路交通事故肇事人自首情形紀錄表、舉發違反道路交通管
    理事件通知單影本、道路交通事故現場圖、道路交通事故調
    查報告表（一）、（二）各1 份（見警卷第14頁至第22頁）
    、現場及車損照片10張（見警卷第23頁至第27頁）附卷可稽
    ，足認被告之自白與事實相符，堪可採信。從而，被告上開
    犯行事證明確，應予依法論科。
二、核被告所為，係犯刑法第135條第1項之妨害公務執行罪及同
    法第185 條之4 之肇事致人傷害逃逸罪，所犯上開二罪間，
    犯意各別，行為互殊，應予分論併罰。爰審酌被告自陳案發
    時，因無照騎乘機車害怕攔檢致為前開犯行之動機、被告尚
    無犯罪前案紀錄之品行，此有臺灣嘉義地方法院檢察署刑案
    資料查註紀錄表（偵卷第5 頁）、臺灣高等法院被告前案紀
    錄表（本院卷第3 頁）各1 份附卷可查、被告為高職在學學
    生之智識程度、未婚、其自陳家中尚有父母、姑姑、哥哥，
    父親在大陸工作，家中經濟狀況不佳等生活狀況，本案行為
    致告訴人所受傷害之程度、被告犯行致妨害警方公務之執行
    並因此耗費人力之結果，被告犯後尚能坦認犯行、深表悔意
    之犯後態度，就與本案相關之傷害行為部分，已與告訴人達
    成民事和解，獲得告訴人諒解，且經告訴人同意撤回告訴，
    此有本院調解筆錄、告訴人撤回告訴狀各1 份附卷可憑（本
    院卷第23頁、第26頁）等一切情狀，就被告所犯各罪分別量
    處如主文所示之刑，並依法定其應執行刑。另查，被告前未
    曾受任何刑之宣告之事實，業如前述，且事後業已坦認犯行
    ，深表悔悟，並與告訴人和解，堪認本次犯行係因一時失慮
    ，偶罹刑典，經此偵查審判程序及刑之宣告後，當知所警惕
    ，信無再犯之虞，本院認所宣告之刑，以暫不執行為適當，
    爰併予宣告緩刑2 年，惟衡以被告係故意犯罪，行為非難程
    度及肇致他人生命之危險程度非輕，爰併參酌檢察官建議為
    緩刑之附加條件，命被告應於本判決確定之日起1 年6 月內
    ，向指定之公益團體、地方自治團體或社區提供100 小時之
    義務勞務，緩刑期間付保護管束，以啟自新，且觀後效。
三、公訴意旨另以：被告於98年2 月4 日16時許，騎乘車牌號碼
    XP7-997 號重型機車並搭載蕭人豪，行經嘉義縣民雄鄉○○
    村○○路○ 段201 號前，適嘉義縣警察局民雄分局民興派出
    所巡佐甲○○正於上開地點依法指揮執行交通稽查勤務，被
    告因無照駕駛而為避免攔檢，竟基於傷害人身體之不確定故
    意，騎乘上揭重型機車加速衝撞甲○○，致甲○○倒地而受
    有頭部開放性傷口、臉部擦傷及挫傷、雙側手部擦傷、雙側
    膝擦傷及左側脛骨骨折等傷害，因認被告此部分所為，涉犯
    刑法第277 條第1 項之傷害罪嫌而與本院論罪科刑之妨害公
    務部分有想像競合犯之裁判上一罪關係。惟按告訴乃論之罪
    ，告訴人於第一審辯論終結前，得撤回告訴；又其告訴經撤
    回者，法院應諭知不受理之判決，刑事訴訟法第238 條第1
    項及第303 條第3 款定有明文。經查，被告所涉傷害部分，
    經檢察官提起公訴，認係犯刑法第277 條第1 項之傷害罪嫌
    ，該罪依同法第287 條前段之規定，須告訴乃論。茲據告訴
    人與被告達成和解，告訴人並於本院審理中撤回告訴，此有
    本院調解筆錄影本及撤回告訴狀各1 份（本院卷第23頁、第
    26頁）在卷可參，原應為公訴不受理之諭知，然因公訴意旨
    係以被告此部分行為若成立犯罪，與本院論罪科刑之妨害公
    務部分，有想像競合之裁判上一罪之關係，爰不另為不受理
    之諭知，附此敘明。
據上論斷，應依刑事訴訟法第273條之1第1項、第 299條第1項前
段，刑法第135條第1項、第185條之4、第51條第5款、第74條第1
項第1 款、第2 項第5 款、第93條第1 項第2 款，刑法施行法第
1條之1第1項、第2條前段，判決如主文。
本案經檢察官徐鈺婷到庭執行職務。
中    華    民    國    98    年    4     月    30    日
                  刑事第四庭  法  官  許兆慶
上列正本證明與原本無異。
如不服本判決應於收受判決後10日內向本院提出上訴書狀（應附
繕本），並應敘述具體理由；其未敘述上訴理由者，應於上訴期
間屆滿後20日內向本院補提理由書（均須按他造當事人之人數附
繕本）「切勿逕送上級法院」。告訴人或被害人如對於本判決不
服者，應具備理由請求檢察官上訴，其上訴期間之計算係以檢察
官收受判決正本之日期為準。
中    華    民    國    98    年    4     月    30    日
                              書記官  林金福
附錄法條：
中華民國刑法第135條第1項（妨害公務執行罪）
對於公務員依法執行職務時，施強暴脅迫者，處 3 年以下有期
徒刑、拘役或 3 百元以下罰金。
中華民國刑法第185條之4（肇事遺棄罪）
駕駛動力交通工具肇事，致人死傷而逃逸者，處6 月以上5 年以
下有期徒刑。


司法院資訊處製作；財團法人民間司法改革基金會備份。
